【裁判字號】    98,交抗,663
【裁判日期】    980916
【裁判案由】    聲明異議
【裁判全文】
臺灣高等法院高雄分院刑事裁定         98年度交抗字第653號
                                     98年度交抗字第663號
抗告人即
受處分人    甲○○
上列抗告人因交通違規聲明異議案件，不服臺灣高雄地方法院中
華民國98年8 月6 日裁定（98年度交聲字第2131、2132號），提
起抗告，本院裁定如下：
    主  文
抗告駁回。
    理  由
一、抗告意旨略以：抗告人甲○○於民國（以下同）98年5 月19
    日晚上6 時33分許，行經臺南市○○路、長榮路口，是由西
    向東行駛，並不是警方紅單上所載由東向西行駛，當時抗告
    人也沒有闖紅燈，是警員因業績壓力精神恍惚，連方向都不
    知，無証据就開立紅單，又抗告人甲○○有在下一個岔路口
    （即開元路、林森路口），停車接受稽查，並沒有逃逸，原
    處分及裁定違誤，為此提出抗告等語。
二、經查：按受處分人不服道路交通管理處罰條例第8 條主管機
    關所為之處罰，得於接到裁決書之翌日起20日內，向管轄地
    方法院聲明異議，道路交通管理處罰條例第87條第1 項定有
    明文。是聲明異議須於接到裁決書後，始得向法院聲明異議
    ，未經裁決機關裁決，即不得先行聲明異議，否則即難認其
    異議合於法律上之程式，且亦無從補正。本件抗告人甲○○
    係於98 年6月29日聲明異議，此有蓋有原處分機關收文章之
    聲明異議狀附卷可憑，而其違規裁決是98年7 月10日，足見
    抗告人甲○○提起本件聲明異議時，其如附表所示之交通違
    規行為，尚未經公路主管機關旗山監理站裁決，揆諸前開說
    明，其事先之聲明異議自不合法律上之程式，且無從補正，
    原審駁回其聲明異議，核無不合，其抗告為無理由，應予駁
    回。
三、據上論結，應依刑事訴訟法第412 條，裁定如主文。
中    華    民    國    98    年    9     月    16    日
                  刑事第八庭    審判長法  官   洪兆隆
                                      法  官   李政庭
                                      法  官   張盛喜
以上正本證明與原本無異。
不得抗告。
中    華    民    國    98    年    9     月    16    日
                                      書記官   黃一秋
附表：
┌──┬───────┬──────────┬──────────┐
│編號│本院案號      │違規日期／地點／事由│舉發通知單及函      │
├──┼───────┼──────────┼──────────┤
│ 1  │98年度交聲字第│98年5 月19日晚上6 時│臺南市警察局第五分局│
│    │2131號        │33分許；臺南市○○路│98年5 月19日南市警交│
│    │              │長榮路口；道路交通管│字第S00000000 號；臺│
│    │              │理處罰條例第53條第1 │南市警察局第五分局98│
│    │              │項之汽車駕駛人，行經│年6 月15日南市警五交│
│    │              │有燈光號誌管制之交岔│字第09845193650號函 │
│    │              │路口闖紅燈。        │                    │
├──┼───────┼──────────┼──────────┤
│ 2  │98年度交聲字第│98年5 月19日晚上6 時│臺南市警察局第五分局│
│    │2132號        │33分許；臺南市○○路│98年5 月19日南市警交│
│    │              │長榮路口；同條例第60│字第S00000000 號；同│
│    │              │條第1 項之違反處罰條│上函文              │
│    │              │例之行為，拒絕停車接│                    │
│    │              │受稽查而逃逸。      │                    │
└──┴───────┴──────────┴──────────┘


司法院資訊處製作；財團法人民間司法改革基金會備份。
